【裁判字號】    95,訴,3162
【裁判日期】    950718
【裁判案由】    損害賠償
【裁判全文】
臺灣臺北地方法院民事判決              95年度訴字第3162號
    原      告  丙○○
    訴訟代理人  乙○○
    被      告  甲○○
上列當事人因被告過失傷害案件，經原告提起刑事附帶民事訴訟
，請求侵權行為損害賠償事件，經本院刑事庭裁定移送前來，本
院於中華民國95年6月28日言詞辯論終結，判決如下：
    主  文
被告應給付原告新台幣玖拾玖萬壹仟陸佰拾壹元。
原告其餘之訴駁回。
訴訟費用由被告負擔五分之四，餘由原告負擔。
本判決第一項於原告以新台幣拾萬元為被告供擔保後，得假
執行。
原告其餘假執行之聲請駁回。
    事實及理由
一、按訴狀送達後，原告不得將原訴變更或追加他訴，但擴張或
    減縮應受判決事項之聲明者，不在此限，民事訴訟法第255
    條第1項第3款定有明文。經查，本件原告於民國94年11月16
    日起訴時請求被告給付新台幣（下同）120萬元，嗣於95年5
    月23 日言詞辯論期日將上開請求金額，減縮為1,144,182元
    （見本院卷第28頁），核原告所為係屬減縮應受判決事項之
    聲明，揆諸前開規定，應予准許，合先敘明。
二、原告起訴主張：被告於93年9月17日下午4時40分許，騎乘車
    號CLX-185號重型機車，沿台北縣新店市○○路○段，由南往
    北行駛，行經同路段與大豐路口之行人穿越道時，本應注意
    車前狀況，並隨時採取必要之安全措施，且依當時情形，並
    無不能注意之情事，竟疏未注意車前狀況及採取必要煞停措
    施，猶貿然前駛，撞擊刻行走在行人穿越道之伊，致伊受有
    右側股骨骨折、頭部外傷併頭皮裂傷、左臉及左膝挫傷等傷
    害，而無法繼續再擔任大樓總幹事工作，共計5年損失120萬
    元薪資，茲扣除被告已給付之22,000元及已請領之強制汽車
    責任保險金33,818元。爰依侵權行為法則請求被告賠償1,14
    4,182元等情並聲明：(一)被告應給付原告1,144,182元。(二)願
    供擔保聲請宣告假執行。
三、被告則以：伊已支付醫療費用，並在刑事庭開庭時當庭給付
    22,000元，原告也向富邦產物保險公司領取強制汽車責任險
    之33,818元理賠金等語，資為抗辯。並聲明：原告之訴及假
    執行之聲請均駁回。
四、查被告於上開時、地，騎乘上開機車，疏未注意車前狀況，
    並採取必要之安全措施，以及行近行人穿越道前，應減速慢
    行，遇有行人穿越時，無論有無交通警察指揮或號誌指示，
    均應暫停讓行人先行通過，且依當時情形，並無不能注意之
    情事，竟違反道交通安全規則第94條第3項及同法第103條之
    規定，疏未減速並注意前方，致車頭撞擊前方行經人行穿越
    道上之原告，致其受有右側股骨骨折、頭部外傷併頭皮裂傷
    、左臉及左膝挫傷等傷害，此有天主教耕莘醫院診斷證明書
    在卷可參（見附民卷第6 頁、本院卷第46頁）。而被告所涉
    犯過失傷害案件，業經本院刑事庭於94年11月23日以94年度
    交簡字第41號判處有期徒刑6月，如易科罰金以3百元折算1
    日在案（刻上訴審理中），業經本院依職權調閱上開刑事案
    卷查核屬實，且為兩造所不爭事項，並有上開刑事判決書在
    卷可參（見調解卷第3頁至第5頁），堪信為真實。
五、按因故意或過失不法侵害他人之權利者，負損害賠償責任，
    又不法侵害他人身體或健康者，對於被害人因此喪失或減少
    勞動能力或增加生活上之需要時，應負損害賠償之責，民法
    第184條第1項、第193條第1項分別定有明文。被告騎乘機車
    不慎撞傷原告，致其受有上開傷害，已如前述。從而，原告
    本於侵權行為法則請求被告賠償工作損失，自屬有據。查原
    告受傷前任職南都大樓總幹事一職，月薪2 萬元，車禍後接
    受人工股骨頭置換術，術後右髖骨關節活動屈曲度數不及90
    度，醫囑蹲踞、穿鞋襪須人輔助等情，此有被告所不爭之薪
    資證明書及天主教耕莘醫院診斷證明書在卷可稽（見本院卷
    第45頁、第46頁），可見原告主張其因傷造成下肢原有活動
    能力障害，而無法繼續擔任大樓總幹事工作，既為被告所不
    爭，原告請求5年無法工作之損失120萬元，按霍夫曼計算法
    扣除中間利息，以及扣除被告前於刑事庭所給付之22,000元
    及原告已支領之強制汽車責任保險金33,818元，此有刑事準
    備程序筆錄及富邦產物保險匯款通知單在卷可參（分見本院
    卷第25頁、第32 頁），則原告所受工作損失為991,631元（
    計算式：20,000×12×4.00000000（5年霍夫曼係數）－22,
    000－33,818 =991,631，元以下四捨五入）。故原告請求此
    部分工作損失，為有理由，逾此部分請求，為無理由，應予
    駁回。
六、綜上所述，原告本於侵權行為法則請求被告給付991,631 元
    ，為有理由，應予准許。至逾此部分之請求，為無理由，應
    予駁回。又原告陳明願供擔保聲請宣告假執行，關於其勝訴
    部分，核無不合，爰審定相當之擔保金額准許之；至其敗訴
    部分，假執行之聲請失其附麗，應予駁回。
七、本件事證已臻明確，兩造其餘攻擊防禦方法，於本判決結果
    不生影響，爰不一一論述，併此敘明。
八、訴訟費用負擔之依據：民事訴訟法第79條。
中    華    民    國    95    年    7     月    18    日
                        民事第一庭法官  傅中樂
以上正本係照原本作成。
如對本判決上訴，須於判決送達後20日內向本院提出上訴狀。
中    華    民    國    95    年    7     月    18    日
                                書記官  葉志昭


司法院資訊處製作；財團法人民間司法改革基金會備份。
